臺灣板橋地方法院刑事判決　　　　　　　　　　　　　九十一年度易字第二七七號
　　公　訴　人　臺灣板橋地方法院檢察署檢察官
　　被　　　告　戊○○
右列被告因毀損等案件，經檢察官提起公訴（九十年度偵字第一九四九八號、第一九
七三四號），本院判決如左：
    主      文
戊○○連續意圖為自己不法之所有，以恐嚇使人將本人之物交付，累犯，處有期徒刑
玖月；又傷害人之身體，累犯，處有期徒刑肆月。應執行有期徒刑拾壹月。
    事      實
一、戊○○有違反麻醉藥品管理條例、毒品危害防制條例及傷害、搶奪、竊盜等前科
    ，其中因竊盜案件，於民國（下同）八十八年十一月二十九日，經本院以八十八
    年度易字第四○七二號刑事判決判處有期徒刑三月，八十九年一月三日判決確定
    ，刑期起算日期為八十九年十月三十一日，指揮書執行完畢日期為九十年一月三
    十日；又因違反毒品危害防制條例案件，於八十九年四月二十一日，經本院板橋
    簡易庭以八十九年度板簡字第六二二號刑事簡易判決判處有期徒刑六月，八十九
    年五月二十九日判決確定，刑期起算日期為九十年一月三十一日（接續執行），
    指揮書執行完畢日期為九十年七月三十日。詎其仍不知悔改，因缺錢花用，竟基
    於意圖為自己不法之所有之概括犯意，於九十年十一月十五日九時許，至臺北縣
    中和市○○路八十四號一樓之「日新便利商店」，持棍棒作勢恐嚇該便利商店之
    負責人丁○○，令其交出新臺幣（下同）三千元，致丁○○心生畏懼，而交付身
    上僅有之三百元予戊○○，嗣於同日十一時許、十二時許，戊○○又至該店，且
    以索錢之意，伸手作勢恐嚇丁○○，致丁○○心生畏懼，各再交付一百元予戊○○，其後於同年月二十日十四時、十六時許，戊○○復至該店，又以索錢之意，
    伸手作勢恐嚇丁○○，致丁○○心生畏懼，而各交付二百元予戊○○。另戊○○
    於九十年十一月十五日十三時二十五分許，至該店向甲○○（丁○○之妻）表示
    要高梁酒，甲○○乃詢問要何種高梁酒，戊○○聞言竟心生不滿，乃基於毀損、
    普通傷害之犯意，走出店外而撿拾地上之石塊約六顆擲向該店，並擊中而損壞該
    店之玻璃門、商品架及商品架上之包裝食品，且擊中甲○○，致甲○○受有左腹
    部挫外傷、皮下瘀血及擦傷等傷害。殆九十年十一月二十日十八時許，戊○○復
    至該店，丁○○見狀即報警，旋經警將戊○○逮捕而偵悉上情。
二、案經丁○○、甲○○訴由臺北縣政府警察局中和分局移送臺灣板橋地方法院檢察
    署檢察官偵查起訴。
    理      由
一、訊據被告戊○○坦承告訴人丁○○有交付金錢予伊，且伊曾拿石頭丟向該店且擊
    傷告訴人甲○○等情，惟僅辯稱伊並未恐嚇丁○○云云。經查：右開犯罪事實，
    業據被告於警訊及檢察官偵查中明確供稱：伊因缺錢花用，故於前述時間先後多
    次恐嚇告訴人丁○○，告訴人丁○○乃交付金錢，另伊於店外撿拾地上之石塊擲
    向該店且擊傷告訴人甲○○，此核與告訴人丁○○，甲○○於偵查及本院審理中
    所為之指訴（見臺灣板橋地方法院檢察署九十年度偵字第一九七三四號卷第七頁
    至第九頁、第三十八頁、第三十九頁、本院九十一年一月三十日訊問筆錄）相符
    ，復有受損玻璃門、商品架、商品架上之包裝食品照片二幀附卷（見臺灣板橋地
    方法院檢察署九十年度偵字第一九七三四號卷第十五頁）足憑，另告訴人甲○○
    因之受傷而於九十年十一月十五日前往就醫一節，亦有美和醫院於九十年十一月
    十六日出具之診斷證明書－第○三五四九六號（見臺灣板橋地方法院檢察署九十
    年度偵字第一九七三四號卷第十六頁）足憑，復有扣案石塊二顆足資佐證。從而
    ，本案事證已臻明確，被告戊○○之犯行洵堪認定，自應依法論科。
二、查被告戊○○恐嚇告訴人丁○○，致告訴人丁○○心生畏懼乃交付金錢之犯行，
    核係犯刑法第三百四十六條第一項之恐嚇取財罪，被告多次恐嚇取財犯行，時間
    緊接、方法相同、觸犯構成要件相同之罪名，顯係基於概括之犯意為之，係連續
    犯，應依刑法第五十六條之規定論以一罪，並依法加重其刑。另被告戊○○以石
    塊擲向該店而損壞該店之玻璃門、商品架及商品架上之包裝食品，核係犯刑法第
    三百五十四條之毀損器物罪，又其擊中告訴人甲○○，致其成傷一事，核係犯刑
    法第二百七十七條第一項之普通傷害罪，被告一行為觸犯刑法第三百五十四條之
    毀損器物罪及刑法第二百七十七條第一項之普通傷害罪，為想像競合犯，應依刑
    法第五十五條之規定，從一重之刑法第二百七十七條第一項之普通傷害罪處斷。
    被告所犯上開恐嚇取財罪與普通傷害罪之二罪間，犯意各別，行為互殊，觸犯構
    成要件相異之罪名，自應分論併罰，公訴人認二罪間有方法結果之牽連關係，容
    有未洽，附此敘明。查被告戊○○曾因竊盜案件，於八十八年十一月二十九日，
    經本院以八十八年度易字第四○七二號刑事判決判處有期徒刑三月，八十九年一
    月三日判決確定，刑期起算日期為八十九年十月三十一日，指揮書執行完畢日期
    為九十年一月三十日；又因違反毒品危害防制條例案件，於八十九年四月二十一
    日，經本院板橋簡易庭以八十九年度板簡字第六二二號刑事簡易判決判處有期徒
    刑六月，八十九年五月二十九日判決確定，刑期起算日期為九十年一月三十一日
    （接續執行），指揮書執行完畢日期為九十年七月三十日，此有臺灣高等法院檢
    察署刑案紀錄簡覆表在卷可稽，其於五年內再犯有期徒刑以上本案之罪，應依刑
    法第四十七條之規定論以累犯，就被告所犯恐嚇取財罪名，並依法遞加重其刑，
    另就被告所犯傷害罪名，並依法加重其刑。爰審酌被告時值壯年，竟不思循正常
    管道賺錢，竟恐嚇告訴人丁○○，另因一己之不滿而砸店、傷人之犯罪動機、目
    的、手段、所生危害及其品行、智識程度、犯罪後之態度等一切情狀，各量處如
    主文所示之刑，並定其應執行刑。
三、另公訴意旨雖認被告戊○○於九十年十一月十六日下午，因涉有竊盜罪嫌（由檢
    察官移送本院另案併辦），為警帶至臺北縣政府警察局中和分局（位於臺北縣中
    和市○○路三十號）製作筆錄時，竟心生不滿，基於毀損財物之故意，以右手拳
    頭敲擊辦公桌上玻璃，造成玻璃破損，因認被告戊○○涉犯刑法第三百五十四條
    之毀損器物罪嫌，且與前開論罪科刑之毀損犯行有連續犯之裁判上一罪關係。惟
    按刑法第三百五十四條之毀損器物罪須告訴乃論，此觀同法第三百五十七條之規
    定自明；經查：臺北縣政府警察局中和分局警員乙○○固於檢察官偵查中陳稱：
    「（毀損部分是否提出告訴？）是的，分局要提出告訴。」（見臺灣板橋地方法
    院檢察署九十年度偵字第一九四九八號卷第四十七頁背面），惟遍查偵查卷，並
    無警員乙○○有獲得臺北縣政府警察局中和分局委任之文件，且經本院傳訊警員
    乙○○，其亦結證稱：「（分局有委任你提出告訴嗎？）沒有，現在我也沒有要
    告訴。」、「（是敲破誰的位置的玻璃？）是丙○○的。」（見本院九十一年一
    月三十日訊問筆錄），由此足認該毀損犯行並未經合法告訴，然因公訴人認此部
    分與前開論罪科刑部分（毀損）之犯罪事實有連續犯之裁判上一罪關係，故不另
    為公訴不受理之諭知。
四、扣案石塊二顆，係被告於路上所撿拾，業據其供明無誤，雖係供本案犯罪所用之
    物，惟尚難遽予認定係被告所有之物，復非屬違禁物，爰不予宣告沒收；另被告
    持以供恐嚇告訴人丁○○所用之棍棒，並未扣案，亦乏證據證明係被告所有之物
    ，故亦不予宣告沒收，併此敘明。
據上論斷，應依刑事訴訟法第二百九十九條第一項前段，刑法第五十六條、第二百七
十七條第一項、第三百四十六條第一項、第三百五十四條、第五十五條、第四十七條
、第五十一條第五款，罰金罰鍰提高標準條例第一條前段，判決如主文。
本案經檢察官楊仲農到庭執行職務。
中      華      民      國      九十一      年     五     月     八     日
                                      臺灣板橋地方法院刑事第五庭
                                          法  官  陳  鴻  清
右正本證明與原本無異。
如不服本判決，應於判決送達後十日內向本院提出上訴狀。
                                      書記官  林  蔚  然
中      華      民      國      九十一      年     五     月     十     日
附錄本案論罪科刑法條全文；
刑法第二百七十七條：
傷害人之身體或健康者，處三年以下有期徒刑、拘役或一千元以下罰金。
犯前項之罪因而致人於死者，處無期徒刑或七年以上有期徒刑；致重傷者，處三年以
上十年以下有期徒刑。
刑法第三百四十六條：
意圖為自己或第三人不法之所有，以恐嚇使人將本人或第三人之物交付者，處六月以
上五年以下有期徒刑，得併科一千元以下罰金。
以前項方法得財產上不法之利益，或使第三人得之者，亦同。
前二項之未遂犯罰之。
刑法第三百五十四條：
毀棄、損壞前二條以外之他人之物或令致不堪用，足以生損害於公眾或他人者，處二
年以下有期徒刑、拘役或五百元以下罰金。
